【裁判字號】    98,台抗,810
【裁判日期】    981224
【裁判案由】    違反銀行法延長羈押
【裁判全文】
最高法院刑事裁定              九十八年度台抗字第八一０號
抗  告  人  甲○○原名林明綺.
上列抗告人因違反銀行法案件，不服台灣高等法院台中分院中華
民國九十八年十一月十六日延長羈押之裁定（九十七年度金上訴
字第九九四號），提起抗告，本院裁定如下：
    主  文
抗告駁回。
    理  由
按對於羈押中之被告認為有繼續羈押之必要而延長其羈押期間，
為受訴法院裁量權之行使，如無顯然違背法令，即非被告所得任
意爭執。本件原審法院以：抗告人甲○○（原名林明綺）因違反
銀行法案件罪嫌重大，前經該院認為有刑事訴訟法第一百零一條
第一項第三款之事由，非予羈押，顯難進行審判，而有羈押之必
要，於民國九十七年四月二十二日執行羈押，並自九十八年九月
二十二日起第八次延長羈押。嗣於九十八年十月八日裁定准以新
台幣（下同）五百萬元具保停止羈押，惟抗告人覓保無著，原審
法院復認抗告人犯罪嫌疑仍屬重大，且有新發生刑事訴訟法第一
百零一條第一項第一、三款情形，非予羈押，顯難進行審判，而
依同法第一百十七條之一第一項準用第一百十七條第一項第三款
之規定，於九十八年十月八日命再執行羈押，依同法第一百十七
條第三項規定，其羈押期間與前已經過之期間合併計算。是抗告
人至九十八年十一月二十一日止，第八次延長羈押期間即將屆滿
，惟其羈押原因仍然存在，經訊問後認有繼續羈押之必要，因依
刑事訴訟法第一百零八條第一項、第五項之規定，裁定自九十八
年十一月二十二日起，延長羈押二月。經核於法並無違誤。抗告
意旨略以：抗告人被羈押已逾二年，而五百萬元之數目非小，即
使常人亦難湊足，該裁准之保證金太高。原審以此謂抗告人有逃
亡之虞，抗告人不能接受。又抗告人之行為難謂係買空賣空，亦
無羈押之必要云云。惟查：原裁定係以抗告人涉犯銀行法案件，
嫌疑重大，有逃亡之虞，且所犯最輕本刑為五年以上有期徒刑之
罪，有刑事訴訟法第一百零一條第一項第一、三款所定之情形，
非予羈押顯難進行審判，而有羈押之必要，予以延長羈押。而抗
告人因上開案件，已經第一審法院判處有期徒刑十年在案，原審
法院顯非單以抗告人無法具保即認有逃亡之虞；且抗告人犯罪嫌
疑是否重大，有無羈押及繼續羈押之必要，俱屬事實問題，原審
法院本有審酌訴訟進行程度及其他一切情事自由裁量之職權。抗
告意旨徒憑前詞，任意指摘原裁定不當，為無理由，應予駁回。
據上論結，應依刑事訴訟法第四百十二條，裁定如主文。
中    華    民    國  九十八  年   十二   月  二十四  日
                      最高法院刑事第二庭
                          審判長法官  莊  登  照
                                法官  陳  世  淙
                                法官  徐  昌  錦
                                法官  許  錦  印
                                法官  蔡  名  曜
      本件正本證明與原本無異
                                      書  記  官
中    華    民    國  九十八  年   十二   月   三十   日
                                                      Q

司法院資訊處製作；財團法人民間司法改革基金會備份。
